【裁判字號】    98,訴,1504
【裁判日期】    980615
【裁判案由】    毒品危害防制條例
【裁判全文】
臺灣板橋地方法院刑事判決              98年度訴字第1504號
公  訴  人  臺灣板橋地方法院檢察署檢察官
被      告  林信起訴書載為.
上列被告因毒品危害防制條例案件，經檢察官提起公訴（98年度
毒偵字第2698號），被告於準備程序中就被訴事實為有罪之陳述
，本院合議庭裁定由受命法官獨任行簡式審判程序，並判決如下
：
    主    文
林信施用第一級毒品，累犯，處有期徒刑捌月。又施用第二級
毒品，累犯，處有期徒刑肆月。應執行有期徒刑拾壹月。
    事    實
一、林信（此為其身分證登載姓名，起訴書載為甲○○，應予
    更正）前於民國94年間因施用毒品案件，經觀察、勒戒後認
    無繼續施用毒品之傾向，於94年6 月30日獲釋出所，並經臺
    灣桃園地方法院檢察署檢察官於94年6 月29日以94年度毒偵
    字第2768號為不起訴處分確定。又於前揭觀察勒戒執行完畢
    後5 年內之95年4 月上旬之某日起至同年6 月18日某時止犯
    施用第一級毒品罪，經本院以95年度訴字第2692號判處有期
    徒刑8 月確定。另於同年間因持有第二級毒品案件，經本院
    以95年度簡字第5493號判處有期徒刑3 月確定。嗣本院就前
    開2 罪先以95年度聲字第4101號裁定定其應執行刑為有期徒
    刑10月，再以96年度聲減字第650 號減刑並定其應執行刑為
    有期徒刑5 月後，於96年7 月16日執行完畢。
二、詎林信仍不思戒除毒癮，猶於98年1 月31日晚間某時許，
    在臺北縣蘆洲市○○路「尼加拉瓜」公園之公廁內，以將海
    洛因粉末摻入香菸後點燃吸入其煙霧之方式，施用第一級毒
    品1 次。另又於98年2 月1 日15時54分採尿時起回溯96小時
    內之某時許（與前揭施用海洛因之時間不同，無法辨別其施
    用之先後次序），在同址以將甲基安非他命結晶置入玻璃球
    後點火燒烤吸入其煙霧之方式，施用第二級毒品安非他命1
    次。嗣因林信屬施用毒品假釋付保護管束之列管人口，經
    警通知於98年2 月1 日15時54分前往三重分局採尿，經檢驗
    後確認其尿液呈鴉片及甲基安非他命陽性反應，因而查悉上
    情。
三、案經臺北縣政府警察局三重分局報請臺灣板橋地方法院檢察
    署檢察官偵查後起訴。
    理    由
一、上開犯罪事實，業據被告於本院審理時自白不諱，而其尿液
    經送請檢驗後，確呈鴉片及甲基安非他命陽性反應乙節，有
    臺灣檢驗科技股份有限公司濫用藥物檢驗報告附卷可稽（毒
    偵卷第6 頁），足徵被告前開自白應與事實相符，堪可採信
    。次按觀察、勒戒或強制戒治執行完畢釋放後，5 年內再犯
    施用第一、二級毒品之罪者，檢察官應依法追訴，毒品危害
    防制條例第23條第2 項定有明文。查被告前於民國94年間因
    施用毒品案件，經觀察、勒戒後認無繼續施用毒品之傾向，
    於94年6 月30日獲釋出所，並經臺灣桃園地方法院檢察署檢
    察官於94年6 月29日以94年度毒偵字第2768號為不起訴處分
    確定。又於前揭觀察勒戒執行完畢後5 年內之95年4 月上旬
    之某日起至同年6 月18日某時止犯施用第一級毒品罪，經本
    院以95年度訴字第2692號判處有期徒刑8 月確定等情，有臺
    灣高等法院被告前案紀錄表附卷足參，其既已於觀察、勒戒
    執行完畢釋放後5 年內再犯施用毒品罪，則檢察官對其提起
    公訴，即屬合法。綜上，本件事證明確，被告犯行堪以認定
    。
二、核被告所為，係犯毒品危害防制條例第10條第1 項之施用第
    一級毒品罪及同條第2 項之施用第二級毒品罪。其因施用第
    一級毒品海洛因及第二級毒品甲基安非他命而持有各該毒品
    之低度行為，應為其施用之高度行為所吸收，不另論罪。又
    被告實施此2 犯罪之時間不同、施用毒品種類及方式有別，
    顯係基於個別犯意所為，應予分論併罰之。次查被告有前揭
    事實欄第一段所載科刑及執行紀錄乙節，有臺灣高等法院被
    告前案紀錄表附卷可稽，其於有期徒刑執行完畢後5 年以內
    ，故意再犯本件有期徒刑以上之罪，為累犯，應依刑法第47
    條第1 項規定，加重其刑。爰審酌被告犯罪之動機目的，智
    識程度，施用毒品非但戕害自己身心，亦妨害社會善良秩序
    ，及其犯後坦認犯行態度良好等一切情狀，分別量處如主文
    所示之刑，並定其應執行之刑。
三、按除被告所犯為死刑、無期徒刑、最輕本刑為3 年以上有期
    徒刑之罪或高等法院管轄第一審案件者外，於前條第1 項程
    序進行中，被告先就被訴事實為有罪之陳述時，審判長得告
    知被告簡式審判程序之旨，並聽取當事人、代理人、辯護人
    及輔佐人之意見後，裁定進行簡式審判程序，刑事訴訟法第
    273 條之1 第1 項定有明文。本案被告被訴施用第一級毒品
    罪之法定本刑為「6 月以上5 年以下有期徒刑」，施用第二
    級毒品罪之法定本刑為「3 年以下有期徒刑」，其於本院準
    備程序期日就被訴事實為有罪之陳述後，經告知被告簡式審
    判程序之旨，並聽取被告及檢察官之意見後，本院合議庭認
    宜改用簡式審判程序，乃裁定由受命法官獨任行簡式審判程
    序審理之，附此說明。
據上論斷，應依刑事訴訟法第273 條之1 第1 項、第299 條第1
項前段，毒品危害防制條例第10條第1 、2 項，刑法第11條前段
、第47條第1 項、第51條第5 款，判決如主文。
本案經檢察官顏妃琇到庭執行職務。
中    華    民    國    98    年    6     月    15    日
                  刑事第六庭  法  官  楊明佳
以上正本證明與原本無異。
如不服本判決應於收受送達後10日向本院提出上訴書狀，並應敘
述具體理由；其未敘述上訴理由者，應於上訴期間屆滿後20日內
向本院補提理由書（均須按他造當事人之人數附繕本）「切勿逕
送上級法院」。
                              書記官  林金良
中    華    民    國    98    年    6     月    15    日
附錄本案論罪科刑法條全文
毒品危害防制條例第10條
施用第一級毒品者，處六月以上五年以下有期徒刑。
施用第二級毒品者，處三年以下有期徒刑。


司法院資訊處製作；財團法人民間司法改革基金會備份。
